臺灣臺南地方法院民事裁定　九十一年度繼字第三二六號
　　聲　請　人　甲○○○
右聲請人聲請選定遺產管理人事件，本院裁定如左：
    主      文
選任財政部國有財產局臺灣南區辦事處臺南分處為被繼承人乙○○（女，民國前二十
六年五月十二日出生，民國五十八年四月一日死亡，父羅灼華，母羅陳輝，生前最後
住所台南市○區○○路一０九巷九號）之遺產管理人。
准對被繼承人乙○○之繼承人為公示催告。
被繼承人乙○○之繼承人應自本公示催告最後載新聞紙之日起，捌個月內承認繼承。
上述期限屆滿無繼承人承認繼承時，被繼承人乙○○之遺產於清償債權，並交付遺贈
物後，如有賸餘，即歸屬國庫。
聲請程序費用由被繼承人乙○○之遺產負擔。
    理　　　由
一、本件聲請意旨略以：被繼承人乙○○於民國五十八年四月一日死亡，而其配偶劉
    北鴻早於五十年四月十五日死亡，因劉北鴻遺有如附表所示多筆不動產，其與乙
    ○○未生育兒女，而乙○○之父母下落不明，其弟羅天力已於五十八年二月十七
    日死亡，其祖父母亦無可考，乙○○是否尚有其他繼承人不明。而聲請人為劉北
    鴻與吳換之女，依法與乙○○共同繼承劉北鴻所遺之上開遺產，自為利害關係人
    ，為此聲請選任財團法人乙○○氏文教基金會為被繼承人乙○○之遺產管理人，
    並對乙○○之繼承人為承認繼承之公示催告等語。
二、按繼承開始時，繼承人有無不明而不能依民法第一千一百七十七條選定遺產管理
    人時，利害關係人或檢察官，得聲請法院選任遺產管理人，並由法院依前項規定
    為公示催告，民法第一千一百七十八條第二項定有明文。經查：
（一）聲請人前開主張之事實，已據提出日據時期戶口登記簿謄本、繼承系統表、戶
      口登記簿謄本、戶籍謄本及土地登記謄本為證，應堪信為真實。茲因本件被繼
      承人乙○○已於五十八年四月一日死亡，其前述之法定繼承人又已死亡或不明
      ，是否尚有其他繼承人亦屬不明，且又無法依民法第一千一百七十七條規定選
      定遺產管理人，而聲請人與被繼承人乙○○共同繼承被繼承人劉北鴻所遺之遺
      產，故聲請人以其為利害關係人聲請選任被繼承人乙○○之遺產管理人，核與
      上開規定並無不合。又按公示催告期限屆滿，無繼承人承認繼承時，其遺產於
      清償債權，並交付遺贈物後，如有剩餘，歸屬國庫，民法第一千一百八十五條
      定有明文。而非公用國有財產由財政部國有財產局為管理機關。準此，被繼承
      人乙○○生前最後住所地在台南市○區○○路一０九巷九號，且其所繼承上開
      遺產中之多筆土地係坐落於台南縣新營市、鹽水鎮、柳營鄉、官田鄉、六甲鄉
      、下營鄉、後壁鄉、東山鄉等處，倘無人承認繼承時，將於清償債權，並交付
      遺贈物後，歸屬國庫。因之，本院認選任財政部國有財產局臺灣南區辦事處臺
      南分處為被繼承人乙○○之遺產管理人為適當。
（二）次查，本件被繼承人乙○○是否尚有其他繼承人既屬不明，從而，聲請人聲請
      對被繼承人乙○○之繼承人為公示催告，經核尚無不合，應予准許。
三、依非訟事件法第八條第二項、民事訴訟法第七十八條，裁定如主文。
中　　　華　　　民　　　國　　九十一　　年　　　五　　　月　　二十七　　日
                                臺灣臺南地方法院家事庭
~B法　　　官　張季芬
右為正本係照原本作成。
如對本裁定抗告須於裁定送達後十日內向本院提出抗告狀，並應繳納抗告費新台幣四十五元。
中　　　華　　　民　　　國　　九十一　　年　　　五　　　月　　二十七　　日
~B法院書記官　魏安里
